# 分红款确认投资收益的时点

提问人：yayu197777 时间：2022-07-06 14:45:14
请教陈版，分红款确认投资收益的时点是董事会决议、股东大会批准还是收到分红款？

回答人：chenyiwei
根据《企业会计准则第 22 号——金融工具确认和计量（ 2017 年修订）》第六十五条：企业只有在同时符合下列条件时，才能确认股利收入并计入当期损益：
（一）企业收取股利的权利已经确立；
（二）与股利相关的经济利益很可能流入企业；
（三）股利的金额能够可靠计量。
据此，如果被投资企业为非上市公司，则确认股利收入的时点为被投资企业股东会决议日；如果被投资企业是上市公司，且本企业所持有的为无限售股份，则通常需在除权除息日确认股利收益。